臺灣臺中地方法院刑事判決　　　　　　 100年度易字第1171號
公　訴　人　臺灣臺中地方法院檢察署檢察官
被　　　告　石朝裕
上列被告因竊盜案件，經檢察官提起公訴（100年度偵字第1369
號），本院判決如下：
    主    文
石朝裕竊盜，處拘役貳拾日，如易科罰金，以新臺幣壹仟元折算
壹日；扣案之機車鑰匙壹串均沒收。緩刑貳年。
    犯罪事實
一、石朝裕意圖為自己不法之所有，於民國99年12月28日上午9
    時許，在臺中市○區○○路1段109號前，以自備之機車鑰匙
    竊取蔡文勇所有之車牌號碼TAM-328號輕型機車1部。得手後
    ，騎乘上開機車前往市場購買水果，而後於同日上午11時10
    分許，將該部機車停放於臺中市○區○○路與中山路口之「
    六發大賣場」前，適為蔡文勇因發覺其機車遭竊，且經鄰居
    蔡凱麟告知係石朝裕所竊後四處尋找之際，恰於上址「六發
    大賣場」前見石朝裕騎乘其所有之上開機車，旋即報警處理
    ，為警循線查悉上情。
二、案經臺中市政府警察局第一分局報告報請臺灣臺中地方法院
    檢察署檢察官偵查起訴。
    理  由
壹、證據能力方面：
    按被告以外之人（包括證人、鑑定人、告訴人、被害人及共
    同被告等）於審判外之陳述雖不符刑事訴訟法第159條之1至
    之4等4條之規定，而經當事人於審判程式同意作為證據，法
    院審酌該言詞陳述或書面陳述作成時之情況，認為適當者，
    亦得為證據；當事人、代理人或辯護人於法院調查證據時，
    知有刑事訴訟法第159條第1項不得為證據之情形，而未於言
    詞辯論終結前聲明異議者，視為有前項之同意，同法第159
    條之5定有明文。立法意旨在於傳聞證據未經當事人之反對
    詰問予以核實，原則上先予排除。惟若當事人已放棄反對詰
    問權，於審判程式中表明同意該等傳聞證據可作為證據；或
    於言詞辯論終結前未聲明異議，基於尊重當事人對傳聞證據
    之處分權，及證據資料愈豐富，愈有助於真實發見之理念，
    且強化言詞辯論主義，使訴訟程式得以順暢進行，上開傳聞
    證據亦均具有證據能力。本件公訴人及被告對於下列經本院
    引用作為本案證據之被告以外之人於審判外之陳述，均不爭
    執其等證據能力及真實性，且本院審酌全部卷證資料，認為
    其等作成之狀態，並無違背陳述者個人意思而為陳述，或其
    他違法取得之情形，復為本院事實認定之重要依據，且經本
    院於審理時踐行調查證據之程式，故認為以之作為本案之證
    據均屬適當，均堪認有證據能力，合先敘明。
貳、實體方面：
一、訊據被告石朝裕固坦承有於上揭時間、地點騎乘被害人蔡文
    勇所有之車牌號碼TAM-328號輕型機車1部，惟否認有何竊盜
    犯行，辯稱：伊有很多部機車，係一時騎錯機車云云；惟查
    ，上揭犯罪事實，業據被害人蔡文勇於警詢中指述綦詳，且
    目擊證人蔡凱麟於警詢中亦證稱：當時伊正在中華路1段113
    號店內做生意，發現石朝裕正拿1把鑰匙在開啟車牌號碼TAM
    -328號機車，發動後由中華路往中山路方向行駛；且伊時常
    看見石朝裕拿1把鑰匙在騎樓開啟每一台機車，但都無法開
    啟，今天石朝裕又用同樣的方式成功竊取車牌號碼TAM-328
    號機車等語明確（見警卷第17頁）；又被告於警詢中所提出
    其名下機車之強制保險卡資料顯示，被告所有之機車係車牌
    號碼JIP-791號，顏色黃色，排氣量80C.C.之三陽廠牌機車
    ，與被害人蔡文勇所有之車牌號碼TAM-328號機車，係顏色
    黑色，排氣量49C.C.之山葉廠牌機車迥然不同，應無誤認之
    虞，是被告上開所辯係騎錯機車云云，顯不足採信。此外，
    復有被害人蔡文勇出具之贓物認領保管單1紙、現場照片4張
    在卷足稽，及被告所有用以啟動及竊取上開機車之鑰匙1串
    （共2支）扣案可資佐證，本件事證明確，被告犯行洵堪認
    定。
二、核被告所為，係犯刑法第320條第1項之普通竊盜罪。爰審酌
    被告犯罪之動機、目的係為前往市場購買水果而圖一時便利
    竊取他人機車供代步使用，其犯罪之手段平和，及其已年近
    八旬，前未有不良前科，暨被害人所失竊之機車亦已領回，
    損害未致擴大，惟被告犯後猶否認犯行等一切情狀，量處如
    主文所示之刑，並諭知易科罰金之折算標準，以示懲儆。末
    查，被告前未曾因故意犯罪受有期徒刑以上刑之宣告，有臺
    灣臺中地方法院檢察署刑案資料查註紀錄表及臺灣高等法院
    被告前案紀錄表附卷可稽，而被告係年近八旬之老翁，偶因
    一時失慮觸犯刑章，殊值寬憫，被告經本次罪刑之宣告後，
    應知所警惕，而無再犯之虞，本院認前開對其宣告之刑，以
    暫不執行為適當，依刑法第74條第1項第1款規定，諭知緩刑
    2年，以勵自新。又扣案之機車鑰匙1串係被告所有，且供本
    件犯竊盜罪所用之物，應依刑法第38條第1項第2款規定，併
    予宣告沒收。
據上論斷，應依刑事訴訟法第299條第1項前段，刑法第320條第1
項、第41條第1項前段、第38條第1項第2款、第74條第1項第1款
，刑法施行法第1條之1第1項、第2項前段，判決如主文。
中    華    民    國   100    年    5     月    10    日
                  刑事第十四庭  法  官  許月馨
以上正本證明與原本無異。
如不服本判決應於收受送達後10日內向本院提出上訴書狀，並應
敘述具體理由；其未敘述上訴理由者，應於上訴期間屆滿後20日
內向本院補提理由書（均須按他造當事人之人數附繕本）「切勿
逕送上級法院」。
                                書記官  黃美雲
中    華    民    國   100    年    5     月    10    日
附錄論罪科刑法條
中華民國刑法第320條
（普通竊盜罪、竊佔罪）
意圖為自己或第三人不法之所有，而竊取他人之動產者，為竊盜
罪，處5年以下有期徒刑、拘役或5百元以下罰金。
意圖為自己或第三人不法之利益，而竊佔他人之不動產者，依前
項之規定處斷。
前二項之未遂犯罰之。